---
output:
  html_document: default
  pdf_document: default
---
Red Wine Quality por Juliano Mendieta
========================================================

```{r echo=FALSE, message=FALSE, warning=FALSE, packages}
# Carregue aqui todos os pacotes utilizados 
# na sua análise realizada neste arquivo fonte.

# Note que o parâmetro "echo" foi definido como FALSE neste código.
# Isso previne que o código apresente resultados formatados em HTML.
# Você deve definir echo=FALSE para todos os blocos de código no seu arquivo.

library(ggplot2)
library(gridExtra)
library(reshape2)
library(PerformanceAnalytics)
```

# Dataset

Este conjunto de dados contém 1.599 vinhos tintos com 11 variáveis de propriedades químicas do vinho. Ao menos 3 especialistas em vinhos avaliaram cada vinho, fornecendo uma nota entre 0 (muito ruim) e 10 (muito excelente).

Red Wine Quality é um dataset relacionado a variates do vinho Português "Vinho Verde". Por questões de privacidade somente os dados de propriedades químicas e e as avaliações dos especialistas estão disponíveis.

### Informação dos atributos:

1. **fixed acidity** -> acidez fixa (ácido tartárico - g/dm³)
2. **volatile acidity** -> acidez volátil (ácido acético - g/dm³)
3. **citric acid** -> acido cítrico (g/dm³)
4. **açucar residual** -> residual sugar (g/dm³)
5. **chlorides** -> cloretos (cloreto de sódio - g/dm³)
6. **free sulfur dioxide** -> dióxido de enxofre livre (mg/dm³)
7. **total sulfur dioxide** -> dióxido de enxofre total (mg/dm³)
8. **density** -> densidade (g/cm³)
9. **pH**
10. **sulphates** -> sulfatos (sulfato de potássio - g/dm³)
11. **alcohol** -> álcool (% por volume)
12. **quality** -> qualidade (nota entre 0 e 10)
  

**Questão principal**: *Quais propriedades químicas influenciam a qualidade dos vinhos tintos?*
```{r echo=FALSE, Load_the_Data}
# Carregamento dos dados
wQR <- read.csv("wineQualityReds.csv")
wQR$X <- NULL

# Avaliação das váriáveis do dataset
names(wQR)
summary(wQR)
```

Alguns pontos interessantes até agora:

* Valores de qualidade não possuem entradas entre de 0 a 3 e de 9 a 10!
* Temos uma média e mediana relativamente distantes em *total.sulfur.dioxide*!

# Seção de Gráficos Univariados

## Distribuição das Propriedades Químicas
```{r echo=FALSE, Univariate_Plots_Histogram}
# Criação de um grid contendo histogramas para todas as propriedades químicas do dataset
grid.arrange(
    qplot(x=fixed.acidity, data=wQR, binwidth=0.5, fill=I('#993366'), xlab='fixed.acidity'),
    qplot(x=volatile.acidity, data=wQR, binwidth=0.05, fill=I('#993366'), xlab='volatile.acidity'),
    qplot(x=citric.acid, data=wQR, binwidth=0.05, fill=I('#993366'), xlab='citric.acid'),
    qplot(x=residual.sugar, data=wQR, binwidth=0.4, fill=I('#993366'), xlab='residual.sugar'),
    qplot(x=chlorides, data=wQR, binwidth=0.025, fill=I('#993366'), xlab='chlorides'),
    qplot(x=free.sulfur.dioxide, data=wQR, binwidth=4, fill=I('#993366'), xlab='free.sulfur.dioxide'),
    qplot(x=total.sulfur.dioxide, data=wQR, binwidth=20, fill=I('#993366'), xlab='total.sulfur.dioxide'),
    qplot(x=density, data=wQR, binwidth=0.001, fill=I('#993366'), xlab='density'),
    qplot(x=pH, data=wQR, binwidth=0.05, fill=I('#993366'), xlab='pH'),
    qplot(x=sulphates, data=wQR, binwidth=0.1, fill=I('#993366'), xlab='sulphates'),
    qplot(x=alcohol, data=wQR, binwidth=0.25, fill=I('#993366'), xlab='alcohol'),
    ncol = 3)
```

Primeiramente esse gráfico busca entender como estão distribuidas cada propriedade química desse dataset e gerar insights de como transformar os dados para um melhor resultado.

Observações:

* *volatile.acidity, density and PH* possuem uma distribuição **normal**.
* *fixed.acidity, citric.acid, free.sulfur.dioxide, total.sulfur.dioxide, sulphates, alcohol* possuem uma distribuição de **assimetria positiva**.
* *residual.sugar, chlorides* possuem uma distribuição de **cauda longa**.

## Distribuição das Propriedades Químicas (Log10)
```{r echo=FALSE, warning=FALSE, Univariate_Plots_Log10_Histogram}
# Criação de um grid contendo histogramas para todas as propriedades químicas do dataset após transformação logarítmica
grid.arrange(
    qplot(x=log10(fixed.acidity), data=wQR, binwidth=0.01, fill=I('#993366'), xlab='fixed.acidity'),
    qplot(x=log10(volatile.acidity), data=wQR, binwidth=0.05, fill=I('#993366'), xlab='volatile.acidity'),
    qplot(x=log10(citric.acid), data=wQR, binwidth=0.025, fill=I('#993366'), xlab='citric.acid'),
    qplot(x=log10(residual.sugar), data=wQR, binwidth=0.05, fill=I('#993366'), xlab='residual.sugar'),
    qplot(x=log10(chlorides), data=wQR, binwidth=0.025, fill=I('#993366'), xlab='chlorides'),
    qplot(x=log10(free.sulfur.dioxide), data=wQR, binwidth=0.05, fill=I('#993366'), xlab='free.sulfur.dioxide'),
    qplot(x=log10(total.sulfur.dioxide), data=wQR, binwidth=0.1, fill=I('#993366'), xlab='total.sulfur.dioxide'),
    qplot(x=log10(density), data=wQR, binwidth=0.0001, fill=I('#993366'), xlab='density'),
    qplot(x=log10(pH), data=wQR, binwidth=0.005, fill=I('#993366'), xlab='pH'),
    qplot(x=log10(sulphates), data=wQR, binwidth=0.025, fill=I('#993366'), xlab='sulphates'),
    qplot(x=log10(alcohol), data=wQR, binwidth=0.01, fill=I('#993366'), xlab='alcohol'),
    ncol = 3)
```

Da mesma maneira, esse gráfico nos mostra a distribuição dos dados após a transformação logarítmica, que busca reduzir o efeito de distribuições enviezadas. Podemos ver que o *sulphates* já se encontra melhor distribuído.

## Distribuição das Propriedades Químicas (Sqrt)
```{r echo=FALSE, message=FALSE, Univariate_Plots_Sqrt_Histogram}
# Criação de um grid contendo histogramas para todas as propriedades químicas do dataset após transformação por raíz quadrada
grid.arrange(
    qplot(x=sqrt(fixed.acidity), data=wQR, fill=I('#993366'), xlab='fixed.acidity'),
    qplot(x=sqrt(volatile.acidity), data=wQR, fill=I('#993366'), xlab='volatile.acidity'),
    qplot(x=sqrt(citric.acid), data=wQR, fill=I('#993366'), xlab='citric.acid'),
    qplot(x=sqrt(residual.sugar), data=wQR, fill=I('#993366'), xlab='residual.sugar'),
    qplot(x=sqrt(chlorides), data=wQR, fill=I('#993366'), xlab='chlorides'),
    qplot(x=sqrt(free.sulfur.dioxide), data=wQR, fill=I('#993366'), xlab='free.sulfur.dioxide'),
    qplot(x=sqrt(total.sulfur.dioxide), data=wQR, fill=I('#993366'), xlab='total.sulfur.dioxide'),
    qplot(x=sqrt(density), data=wQR, fill=I('#993366'), xlab='density'),
    qplot(x=sqrt(pH), data=wQR, fill=I('#993366'), xlab='pH'),
    qplot(x=sqrt(sulphates), data=wQR, fill=I('#993366'), xlab='sulphates'),
    qplot(x=sqrt(alcohol), data=wQR, fill=I('#993366'), xlab='alcohol'),
    ncol = 3)
```

O gráfico aqui nos mostra o resultado da transformação por raíz quadrada, que tem o mesmo objetivo da logarítmica. Foi feita para avaliar se a distribuição ficaria mais normalizada com a mesma.

## Distribuição da Qualidade do Vinho
```{r echo=FALSE, Univariate_Plots_Quality_Histogram}
# Cria um histograma com a distribuição de notas para a qualidade do vinho
ggplot(aes(x = quality), data = wQR) +
  stat_count(colour="black", fill="#993366", width=.35) +
  xlab("Nota do vinho") + ylab("Count") +
  ggtitle("Distribuição da Qualidade do Vinho")
```

Conforme vimos anteriormente, não existem valores de 0 a 3 e de 8 a 10. 
Com esse gráfico podemos ver uma grande concentração dos dados para vinhos com notas 5 e 6.
Podemos dividir as notas de qualidade em 3 níveis para auxiliar em próximas visualizações: baixa (3-4), média (5-6) e alta (7-8).

## Análise da Qualidade do Vinho por Níveis de Qualidade
```{r echo=FALSE, Univariate_Plots_Quality_Level_Histogram}
# Cria uma nova coluna
wQR$quality.level <- NA
# Para cada valor de qualidade, atribui um nível [baixa (3-4), média (5-6), alta (7-8)].
wQR$quality.level <- ifelse(wQR$quality < 5, 'baixa',
                     ifelse(wQR$quality < 7, 'média', 'alta'))
# Define o nível de qualidade como factor
wQR$quality.level <- factor(wQR$quality.level, levels = c('baixa', 'média', 'alta'))

# Cria um novo histograma de distribuição para qualidade, agora usando o nível de qualidade.
ggplot(aes(x = quality.level), data = wQR)+
stat_count(colour="black", fill="#993366", width=0.5)+
xlab("Nível de qualidade do vinho") + ylab("Count") +
ggtitle("Distribuição da Qualidade do Vinho (por nível)")
```

Com nova variável torna-se ainda mais clara o desbalanceamento do dataset, que concentra a maior parte de seus exemplos em vinhos de qualidade média.

# Análise Univariada

### Qual é a estrutura do conjunto de dados?
Um dataframe com 1599 observações e 13 variáveis. Sendo dessas:

* 11 propriedades químicas do vinho.
* 1 nota de qualidade (0, 10) do vinho segundo especialistas.
* 1 nível de qualidade (baixa, média, alta) do vinho. Variável adicionada ao dataframe a partir do agrupamento nota de qualidade.

Outras observações:

* A maior parte dos dados do dataset possuem qualidade com valor de 5 e 6.

### Quais são os principais atributos de interesse deste conjunto de dados?

O principal atributo de interesse nesse conjunto de dados é a nota de qualidade. Queremos analisar a tendência das notas de qualidade com base dos componentes químicos.

### Quais outros atributos você acha que podem lhe auxiliar na investigação destes atributos de interesse?

Com a pouca experiência que tenho com a arte de degustação de vinhos, acredito que os atributos que mais podem impactar a qualidade do mesmo são a quantidade de álcool
e o quão ácido o vinho é. São os principais atributos que levo em consideração na hora de avaliar um vinho.

### Você criou novas variáveis a partir dos atributos existentes no conjunto de dados?

Sim, foi criada a variável *quality.level*. Essa variável corresponde a um agrupamento da variável qualidade por "níveis de qualidade", conforme tabela abaixo.

| Nível de qualidade | Notas |
| :----------------: |:-----:|
| Baixa              | 3, 4  |
| Média              | 5, 6  |
| Alta               | 7, 8  |

Essa variável foi criada pensando em uma melhor análise visual e se aproveita do fato de grande parte dos dados estarem concentrados nos valores de qualidade 5 e 6.

### Dos atributos investigados, distribuições incomuns foram encontradas? Você aplicou operações nos dados para limpá-los, ajustá-los ou mudar a forma dos dados? Se sim, por quê?

Distribuições incomuns foram encontradas:

* *fixed.acidity, citric.acid, free.sulfur.dioxide, total.sulfur.dioxide, sulphates, alcohol* possuem uma distribuição de **assimetria positiva**.
* *residual.sugar, chlorides* possuem uma distribuição de **cauda longa**.

Apliquei transformações logarítmicas e de raiz quadrada para ver se, após isso, as distribuições encontravam-se mais normalizadas. Desse modo, se precisar utilizar alguma dessas
variáveis poderei usar essa variável transformada para obter resultados que tragam mais valor real para a análise.


# Seção de Gráficos Bivariados

## Matriz de Correlação de Pearson
```{r echo=FALSE, fig.height=6, fig.width=10, Bivariate_Plots_Cor_Heatmap}

# Retorna o triângulo superior da matriz de correlação.
get_upper_tri <- function(cormat){
  cormat[lower.tri(cormat)]<- NA
  return(cormat)
}

# Reordena a matriz usando a correlação entre as variáveis como distância
reorder_cormat <- function(cormat){
  dd <- as.dist((1-cormat)/2)
  hc <- hclust(dd)
  cormat <-cormat[hc$order, hc$order]
}

# Pega apenas os atributos iniciais
data = wQR[, c(1:12)]

# Cria a matriz de correlação
cormat <- round(cor(data),2)
# Reordena a matriz de correlação
cormat <- reorder_cormat(cormat)
# Pega o triângulo superior da matriz de correlação
upper_tri <- get_upper_tri(cormat)
# "funde" a matriz de correlação
melted_cormat <- melt(upper_tri, na.rm = TRUE)
# Cria um heatmap com a matriz fundida
ggheatmap <- ggplot(melted_cormat, aes(Var2, Var1, fill = value)) +
  geom_tile(color = "white") +
  scale_fill_gradient2(low = "blue", high = "red", mid = "white", 
                      midpoint = 0, limit = c(-1,1), space = "Lab", 
                      name="Correlação\nde Pearson") +
  theme_minimal() +
  theme(axis.text.x = element_text(angle = 45, vjust = 1, 
        size = 12, hjust = 1)) +
 coord_fixed()

# Adiciona os valores no heatmap
ggheatmap + 
geom_text(aes(Var2, Var1, label = value), color = "black", size = 4) +
theme(
  axis.title.x = element_blank(),
  axis.title.y = element_blank(),
  panel.grid.major = element_blank(),
  panel.border = element_blank(),
  panel.background = element_blank(),
  axis.ticks = element_blank(),
  legend.justification = c(1, 0),
  legend.position = c(0.6, 0.7),
  legend.direction = "horizontal") +
  guides(fill = guide_colorbar(barwidth = 7, barheight = 1,
         title.position = "top", title.hjust = 0.5))
```

A correlação de Pearson nos permite algumas inferências:

* A qualidade do vinho está negativamente correlacionada com a variável *volatile.acidity* em um valor considerável (-0.39). O que nos leva a inferir que quando a mesma cresce, a qualidade do vinho tende a descer.
* A qualidade do vinho está positivamente correlacionada com a variável *alcohol* em um valor considerável (0.48). O que nos leva a inferir que quando a porcentagem de álcool aumenta, a qualidade do vinho tende a crescer.
* A qualidade do vinho está positivamente correlacionada com as variáveis *sulphates* e *citric.acid* com 0.25 e 0.23 respectivamente. Essas duas variáveis nos fazem inferir que quantidades maiores da mesma tendem a levar a qualidade do vinho a valores maiores, mesmo que com uma importância menor do que *alcohol* e *volatile.acidity*.


## Análise de Correlação - Variáveis Principais
```{r echo=FALSE, Bivariate_Plots_Corr_PCA, fig.width=8.5}
# Cria uma análise da distribuição e correlação entre as variáveis com maior correlação com qualidade.
chart.Correlation(wQR[, c(2, 3, 10, 11, 12)], histogram=TRUE, pch=19)
```

Após avaliar que as variáveis *volatile.acidity*, *citric.acid*, *sulphates* e *alcohol* são as que possuem maior correlação com a qualidade, foi feita uma nova
análise de correlação levando em conta somente essas variáveis, para um olhar mais focado e refinado em suas distribuições e correlações.

Com essa nova análise podemos ver que as variáveis *volatile.acidity* e *citric.acid* possuem forte correlação negativa.
Como *volatile.acidity* possui a maior correlação com qualidade, manterei somente ela para as próximas análises.

## Importância Relativa das Variáveis na Qualidade
```{r echo=FALSE, Bivariate_Plots_PCA_Quality, fig.width=8.5}
# Cria um gráfico de boxplot e violin para cada uma das variáveis com maior correlação com qualidade
grid.arrange(
  qplot(quality.level, volatile.acidity, data=wQR, geom=c("boxplot"), fill=quality.level),
  qplot(quality.level, volatile.acidity, data=wQR, geom="violin", fill=quality.level),
  qplot(quality.level, log10(sulphates), data=wQR, geom="boxplot", fill=quality.level),
  qplot(quality.level, log10(sulphates), data=wQR, geom="violin", fill=quality.level),
  qplot(quality.level, alcohol, data=wQR, geom="boxplot", fill=quality.level),
  qplot(quality.level, alcohol, data=wQR, geom="violin", fill=quality.level),
  ncol=2
  )
```

Os gráficos de violino e boxplot reforçam e demonstram as descobertas feitas nas análises anteriores:

Vinhos com notas mais altas possuem valores mais baixos de *volatile.acidity* e valores mais altos de *sulphates* e *alcohol*.


# Análise Bivariada

### Discuta sobre alguns dos relacionamentos observados nesta parte da investigação. Como os atributos de interesse variaram no conjunto de dados?

* A qualidade do vinho está negativamente correlacionada com a variável *volatile.acidity* em um valor considerável (-0.39). O que nos leva a inferir que quando a mesma cresce, a qualidade do vinho tende a descer.
* A qualidade do vinho está positivamente correlacionada com a variável *alcohol* em um valor considerável (0.48). O que nos leva a inferir que quando a porcentagem de álcool aumenta, a qualidade do vinho tende a crescer.
* A qualidade do vinho está positivamente correlacionada com as variáveis *sulphates* e *citric.acid* com 0.25 e 0.23 respectivamente. Essas duas variáveis nos fazem inferir que quantidades maiores da mesma tendem a levar a qualidade do vinho a valores maiores, mesmo que com uma importância menor do que *alcohol* e *volatile.acidity*.

### Você observou algum relacionamento interessante entre os outros atributos (os que não são de interesse)?

Outros relacionamentos interessantes são:

* As variáveis *volatile.acidity* e *citric.acid* possuem forte correlação negativa.
* As variáveis *pH* e *citric.acid*/*fixed.acidity* possuem forte correlação negativa. Isso se deve ao fato de que ácidos possuem menores valores de pH.
* As variáveis *density* e *fixed.acidity* possuem forte correlação positiva. Vinhos que possuem uma acidez fixa são mais densos e mais difíceis de evaporar.

### Qual foi o relacionamento mais forte encontrado?

O relacionamento com qualidade mais forte encontrado foi a porcentagem de álcool do vinho, que com valores mais elevados tende a ter uma maior nota.


# Seção de Gráficos Multivariados

## Importância Relativa Combinada de **sulphates** e **alcohol**
```{r echo=FALSE, Multivariate_Plots_Log10_Sulphate_Alcohol, fig.width=8.5}

# Cria um gráfico com ggplot e jitter para demonstrar a relação entre alcohol e sulphates para a qualidade
p1 <- ggplot(data=wQR, aes(x=quality.level, y=log10(sulphates), col=alcohol)) + geom_jitter()
# Cria um scatter plot para melhor visualização da relação entre alcohol e sulphates para a qualidade
p2 <- ggplot(data = wQR, aes(x = alcohol, y = log10(sulphates))) +
          geom_point(aes(color = quality.level), stat = 'summary', fun.y = median) +
          geom_smooth(method = "lm", se = TRUE, size = 1) +
          guides(colour = guide_legend(reverse=T))

grid.arrange(p1,p2)
```

Com os gráficos acima podemos ver que vinhos com uma qualidade mais alta possuem um conjunto de valores mais altos de álcool e sulfatos.

## Importância Relativa Combinada de **volatile.acidity** e **alcohol**
```{r echo=FALSE, Multivariate_Plots_Acidity_Alcohol, fig.width=8.5}
# Cria um gráfico com ggplot e jitter para demonstrar a relação entre alcohol e volatile.acidity para a qualidade
p3 <- ggplot(data=wQR, aes(x=quality.level, y=volatile.acidity, col=alcohol)) + geom_jitter()
# Cria um scatter plot para melhor visualização da relação entre alcohol e volatile.acidity para a qualidade
p4 <- ggplot(data = wQR, aes(x = alcohol, y = volatile.acidity)) +
          geom_point(aes(color = quality.level), stat = 'summary', fun.y = median) +
          geom_smooth(method = "lm", se = TRUE, size = 1) +
          guides(colour = guide_legend(reverse=T))

grid.arrange(p3,p4)
```

Com os gráficos acima podemos ver que vinhos com uma qualidade mais alta possuem uma combinação de valores mais altos de álcool e valores pequenos de acidez volátil.

## Importância Relativa Combinada de **volatile.acidity** e **sulphates**
```{r echo=FALSE, Multivariate_Plots_Acidity_Sulphates, fig.width=8.5}
# Cria um gráfico com ggplot e jitter para demonstrar a relação entre sulphates e volatile.acidity para a qualidade
p5 <- ggplot(data=wQR, aes(x=quality.level, y=volatile.acidity, col=log(sulphates))) + geom_jitter()
# Cria um scatter plot para melhor visualização da relação entre sulphates e volatile.acidity para a qualidade
p6 <- ggplot(data = wQR, aes(x = log(sulphates), y = volatile.acidity)) +
          geom_point(aes(color = quality.level), stat = 'summary', fun.y = median) +
          geom_smooth(method = "lm", se = TRUE, size = 1) +
          guides(colour = guide_legend(reverse=T))

grid.arrange(p5,p6)
```

Com os gráficos acima podemos ver que vinhos com uma qualidade mais alta possuem uma combinação de valores mais altos de sulfatos e valores pequenos de acidez volátil. Podemos ver que ao aumentar os sulfatos, diminuímos a acidez volátil.

## Importância Relativa de **volatile.acidity**, **sulphates** e **alcohol**
```{r echo=FALSE, Multivariate_Plots_PC_Influence}
# Cria um gráfico para a visualização da influência das variáveis mais correlacionadas para a qualidade.
ggplot(data=wQR, aes(x=quality.level, y=log10(sulphates),
                     col=alcohol, size=volatile.acidity)) + geom_jitter()
```

Juntando todas as análises anteriores, temos um gráfico que comprova a teoria criada durante outras análises de que vinhos com maior qualidade são os que possuem:

* Valores **mais altos** de Álcool;
* Valores **mais altos** de Sulfatos; e
* Valores **mais baixos** de Acidez Volátil.

# Análise Multivariada

### Discuta sobre os relacionamentos observados nesta parte da investigação. Quais atributos que fortaleceram os demais na observação das variáveis de interesse?

Analisando as variáveis mais correlacionadas a qualidade, chegamos a conclusão de que para obtermos vinhos de qualidade maior, os atributos que mais fortalecem são:

* **Álcool** com valores **mais altos**;
* **Sulfatos** com valores **mais altos**; e
* **Acidez Volátil** com valores **mais baixos**.


### Interações surpreendentes e/ou interessantes foram encontradas entre os atributos?

Foi possível perceber que ao aumentar a quantidade de sulfatos no vinho a acidez volátil diminuiu e, como consequência, a qualidade do vinho aumenta.

------

# Gráficos Finais e Sumário

### Primeiro Gráfico
```{r echo=FALSE, fig.height=6, fig.width=10, Plot_One}
# Cria um histograma com a distribuição de notas para a qualidade do vinho
pf1 <- ggplot(aes(x = quality), data = wQR) +
       stat_count(colour="black", fill="#993366", width=.35) +
       xlab("Nota de qualidade do vinho") + ylab("Número de avaliações") +
       ggtitle("Número de Avaliações por Nota de Qualidade do Vinho")

# Cria um histograma com a distribuição de níveis para a qualidade do vinho
pf2 <- ggplot(aes(x = quality.level), data = wQR)+
       stat_count(colour="black", fill="#993366", width=0.5)+
       xlab("Nível de qualidade do vinho") + ylab("Número de avaliações") +
       ggtitle("Número de Avaliações por Nível de Qualidade do Vinho")

grid.arrange(pf1, pf2, top = "Avaliação da Qualidade dos Vinhos Tintos da Vinho Verde")
```

### Descrição do Primeiro Gráfico

Para cada entrada no conjunto de dados ao menos 3 especialistas em vinhos avaliaram cada vinho, fornecendo uma nota entre 0 (muito ruim) e 10 (muito excelente).

A distribuição das notas de qualidade do vinho estão extremamente concentradas nos valores 5 e 6, categorizadas como nível médio de qualidade. Além disso, não existem vinhos que foram avaliados com notas entre de 0 a 2 e nem de 9 a 10.

Para facilitar a análise e visualização as notas foram agrupadas da seguinte forma:

| Nível de qualidade | Notas |
| :----------------: |:-----:|
| Baixa              | 3, 4  |
| Média              | 5, 6  |
| Alta               | 7, 8  |

### Segundo Gráfico
```{r echo=FALSE, fig.height=6, fig.width=10, Plot_Two}
# Pega apenas os atributos iniciais
data = wQR[, c(1:12)]

# Cria a matriz de correlação
cormat <- round(cor(data),2)
# Reordena a matriz de correlação
cormat <- reorder_cormat(cormat)
# Pega o triângulo superior da matriz de correlação
upper_tri <- get_upper_tri(cormat)
# "funde" a matriz de correlação
melted_cormat <- melt(upper_tri, na.rm = TRUE)
# Cria um heatmap com a matriz fundida
ggheatmap <- ggplot(melted_cormat, aes(Var2, Var1, fill = value)) +
  geom_tile(color = "white") +
  scale_fill_gradient2(low = "blue", high = "red", mid = "white", 
                       midpoint = 0, limit = c(-1,1), space = "Lab", 
                       name="Correlação\nde Pearson") +
  theme_minimal() +
  ggtitle("Correlação de Pearson entre as Variáveis do Conjunto de Dados") +
  theme(axis.text.x = element_text(angle = 45, vjust = 1, 
                                   size = 12, hjust = 1),
        axis.text.y = element_text(size = 12),
        plot.title = element_text(hjust = 1)) +
  coord_fixed()
  

# Adiciona os valores no heatmap
ggheatmap + 
geom_text(aes(Var2, Var1, label = value), color = "black", size = 4) +
theme(
  axis.title.x = element_blank(),
  axis.title.y = element_blank(),
  panel.grid.major = element_blank(),
  panel.border = element_blank(),
  panel.background = element_blank(),
  axis.ticks = element_blank(),
  legend.justification = c(1, 0),
  legend.position = c(0.5, 0.7),
  legend.direction = "horizontal") +
  guides(fill = guide_colorbar(barwidth = 7, barheight = 1,
         title.position = "top", title.hjust = 0.5))
```

### Descrição do Segundo Gráfico
A correlação de Pearson nos permite algumas inferências:

* A qualidade do vinho está negativamente correlacionada com a variável *volatile.acidity* em um valor considerável (-0.39). O que nos leva a inferir que quando a mesma cresce, a qualidade do vinho tende a descer.
* A qualidade do vinho está positivamente correlacionada com a variável *alcohol* em um valor considerável (0.48). O que nos leva a inferir que quando a porcentagem de álcool aumenta, a qualidade do vinho tende a crescer.
* A qualidade do vinho está positivamente correlacionada com as variáveis *sulphates* e *citric.acid* com 0.25 e 0.23 respectivamente. Essas duas variáveis nos fazem inferir que quantidades maiores da mesma tendem a levar a qualidade do vinho a valores maiores, mesmo que com uma importância menor do que *alcohol* e *volatile.acidity*.

### Terceiro Gráfico
```{r echo=FALSE, fig.height=6, fig.width=10, Plot_Three}
# Cria um gráfico para a visualização da influência das variáveis mais correlacionadas para a qualidade.
ggplot(data=wQR, aes(x=quality.level, y=log10(sulphates),
                     col=alcohol, size=volatile.acidity)) + 
       geom_jitter() + xlab("Nível de qualidade do vinho") + ylab("Log10(Sulfato) (g/dm³)") +
       labs(col="Álcool (%)", size="Acidez Volátil (g/dm³)") +
       ggtitle("Influência de Propriedades Químicas na Qualidade do Vinho")
```

### Descrição do Terceiro Gráfico

Analisando as variáveis mais correlacionadas a qualidade, conclui-se vinhos de qualidade maior possuem as seguintes propriedades:

* **Álcool** com valores **mais altos**;
* **Sulfatos** com valores **mais altos**; e
* **Acidez Volátil** com valores **mais baixos**.

------

# Reflexão

Este conjunto de dados contém 1.599 vinhos tintos com 11 variáveis de propriedades químicas do vinho. Ao menos 3 especialistas em vinhos avaliaram cada vinho, fornecendo uma nota entre 0 (muito ruim) e 10 (muito excelente).
Nosso objetivo neste projeto é identificar a correlação entre as variáveis e a qualidade do vinho.

Minha maior dificuldade foi me familiarizar com como as coisas acontecem no R, principalmente nesse formato de RMarkdown. Estou acostumado a usar Python e Jupyter e no próprio RStudio tive que dar uma relembrada.
Além disso, nas análises foi dificil encontrar alguma variável que fosse a principal, como acontece no famoso
exemplo de análise de diamantes. Por último, o desbalanceamento da variável alvo (quality) pode ter empobrecido
a análise, uma vez que seria interessante ter amostras mais balanceadas para obter melhores resultados.

As análises começaram a ficar mais promissoras quando visualizações da correlação entre os dados foram sendo
geradas, uma vez que foi possível não só identificar a correlação entre as váriaveis e a qualidade do vinho mas
também qual é a correlação entre as próprias variáveis. As variáveis com maior correlação com a qualidade do vinho foram:

| Variável | Correlação com Qualidade |
| :----------------: |:-----:|
| *volatile.acidity* | -0.39 |
| *alcohol*          | 0.48  |
| *sulphates*        | 0.25  |
| *citric.acid*      | 0.23  |

Essa análise poderia ser enriquecida através do fornecimento de mais dados com avaliações que tornassem mais
balanceado a variável de qualidade. Além disso, outras variáveis poderiam ser adicionadas para refinar a mesma,
como por exemplo o tipo da uva utilizado no processo de criação do vinho. Uma possível abordagem também é aplicar
técnicas de aprendizado de máquina não-supervisionado como K-means para obter novos insights e até quem sabe criar um modelo de predição para avaliar a qualidade de novos vinhos.

# Referências

[1] http://www.sthda.com/english/wiki/ggplot2-quick-correlation-matrix-heatmap-r-software-and-data-visualization

[2] https://web.stanford.edu/class/bios221/labs/multivariate/lab_5_multivariate.html
