Red Wine Quality por Juliano Mendieta
========================================================

```{r echo=FALSE, message=FALSE, warning=FALSE, packages}
# Carregue aqui todos os pacotes utilizados 
# na sua análise realizada neste arquivo fonte.

# Note que o parâmetro "echo" foi definido como FALSE neste código.
# Isso previne que o código apresente resultados formatados em HTML.
# Você deve definir echo=FALSE para todos os blocos de código no seu arquivo.

library(ggplot2)
library(gridExtra)
```

```{r echo=FALSE, Load_the_Data}
# Carregamento dos dados
wQR <- read.csv("wineQualityReds.csv")
wQR$X <- NULL
```

# Seção de Gráficos Univariados
```{r echo=FALSE, Univariate_Plots}

```

# Análise Univariada

```{r echo=FALSE, Univariate_Plots}
# Examination of dataset variables
names(wQR)
summary(wQR)

# Based on the dataset description the Quality variable should be a factor
wQR$quality <- factor(wQR$quality, ordered = T)
# Focused xxamination of the Quality variable
names(wQR$quality)
summary(wQR$quality)
```

```{r echo=FALSE, Univariate_Plots1}
create_plot <- function(varname, binwidth = NULL, xlab = "") {
  return(qplot(x=varname, data=wQR,
               binwidth=binwidth, xlab=xlab, fill=I("red")))
}



grid.arrange(create_plot('fixed.acidity', 0.1,'fixed.acidity'),
             create_plot('volatile.acidity', 0.01,'volatile.acidity'),
             create_plot('citric.acid', 0.01,'citric.acid'),
             create_plot('residual.sugar', 0.1,'residual.sugar'),
             create_plot('chlorides', 0.001,'chlorides'),
             create_plot('free.sulfur.dioxide', 1,'free.sulfur.dioxide'),
             create_plot('total.sulfur.dioxide', 1,'total.sulfur.dioxide'),
             create_plot('density', 0.0001,'density'),
             create_plot('pH', 0.01,'pH'),
             create_plot('sulphates', 0.01, 'sulphates'),
             create_plot('alcohol', 0.1,'alcohol'),
             create_plot('quality', 0.01,'quality'),
             #qplot(wQR$quality, fill=I("red"), xlab='quality'),
             ncol = 4)
```

### Qual é a estrutura do conjunto de dados?

### Quais são os principais atributos de interesse deste conjunto de dados?

### Quais outros atributos você acha que podem lhe auxiliar na investigação destes atributos de interesse?

### Você criou novas variáveis a partir dos atributos existentes no conjunto de dados?

### Dos atributos investigados, distribuições incomuns foram encontradas? Você aplicou operações nos dados para limpá-los, ajustá-los ou mudar a forma dos dados? Se sim, por quê?



# Seção de Gráficos Bivariados
```{r echo=FALSE, Bivariate_Plots}

```

# Análise Bivariada

### Discuta sobre alguns dos relacionamentos observados nesta parte da investigação. Como os atributos de interesse variaram no conjunto de dados?

### Você observou algum relacionamento interessante entre os outros atributos (os que não são de interesse)?

### Qual foi o relacionamento mais forte encontrado?




# Seção de Gráficos Multivariados

```{r echo=FALSE, Multivariate_Plots}

```

# Análise Multivariada

### Discuta sobre os relacionamentos observados nesta parte da investigação. Quais atributos que fortaleceram os demais na observação das variáveis de interesse?

### Interações surpreendentes e/ou interessantes foram encontradas entre os atributos?

### OPCIONAL: Modelos foram criados usando este conjunto de dados? Discuta sobre os pontos fortes e as limitações do seu modelo.

------

# Gráficos Finais e Sumário

### Primeiro Gráfico
```{r echo=FALSE, Plot_One}

```

### Descrição do Primeiro Gráfico


### Segundo Gráfico
```{r echo=FALSE, Plot_Two}

```

### Descrição do Segundo Gráfico


### Terceiro Gráfico
```{r echo=FALSE, Plot_Three}

```

### Descrição do Terceiro Gráfico

------

# Reflexão


